# Zadanie 2

Pociąg z Lublina do Warszawy przejechał połowę drogi ze średnią prędkością 120 km/h. Drugą połowę przejechał ze średnią prędkością 90 km/h. Jaka była średnia prędkość pociągu.

```{r}
v_1 <- 120
v_2 <- 90
v_avg <- 1 / (1/240 + 1/180)
print(paste('Average volocity equels',v_avg))
```
# Zadanie 3

Utwórz funkcję obliczającą współczynnik korelacji r Pearsona dla 2 wektorów o tej samej długości.
Wczytaj dane plik dane.csv i oblicz współczynnik dla wagi i wzrostu. W komentarzu napisz co oznacza wynik.

```{r}
pearson <- function(x, y) {
  cor.test(x, y, method='pearson')
}
A <- read.csv2('data/dane.csv')
print(pearson(A$wzrost, A$waga))
```
Współczynnik Pearsona określa poziom zależności liniowej między zmiennymi losowymi. Im większa wartość bezwzględna współczynnika tym silniejsza zależność. Wartość dodatnia oznacza że wraz ze wzrostem wartości jednej zmiennej, w tym przypadku wzrostu, rośnie wartość drugiej zmiennej (wagi).

# Zadanie 4

Napisz funkcję zwracającą ramke danych z danych podanych przez użytkownika
stworzDataFrame <- function(ile=1). W pierwszym wierszu użytkownik podaje nazwy kolumn. w kolejnych wierszach zawartość wierszy ramki danych ( tyle wierszy ile podaliśmy w argumencie ile. ile=1 oznacza, że gdy użytkownik nie poda żadnej wartości jako parametr, domyślna wartością będzie 1)

```{r}
stworzDataFrame <- function(ile=1) {
  names_raw <- readline(prompt='Podaj nazwę kolumy: ')
  names = strsplit(names_raw, ' ')[[1]]
  A = data.frame()
  for (i in 1:ile) {
    B_raw <- readline(prompt='Podaj zawartość kolumny: ')
    if (length(A) == 0) { 
      A <- data.frame(strsplit(B_raw, ' ')[[1]])
    } 
    else {
      A <- cbind(A, data.frame(strsplit(B_raw, ' ')[[1]]))
    }
  }
  colnames(A) <- names
  A
}
stworzDataFrame(3)
```

# Zadanie 5

Napisz funkcję , która pobiera sciezkeKatalogu, nazweKolumny, jakaFunkcje, DlaIluPlikow i liczy: mean, median,min,max w zależności od podanej nazwy funkcji w argumencie, z katologu który podaliśmy i z tylu plików ilu podaliśmy dla wybranej nazwy kolumny. UWAGA: w podanych plikach R pobierając komórki nazwane liczbami R wstawi przed nazwy X. Funkcję przetestuj dla katalogu smogKrakow.zip.  Wykonując obliczenia pomiń brakujące wartości.

liczZplikow <- function(sciezka,nazwaKolumny,jakaFunkcja="mean",DlaIluPlikow=1){}
 
Lista plików w katalogu: 
list.files(sciezka)
 
Omijanie na : na.omit(myDataFrame[[nazwaKolumny]])

Do złączania stringów: 
paste("string1","string2",sep="TU WSTAW SEPARATOR")

Gdy mamy, rózne oznaczenia NA w plikach możemy wykorzystać ( w tym wypadku pusty znak i NA: na.strings=c("","NA")

```{r}
liczZplikow <- function(sciezka, nazwaKolumny, jakaFunkcja='mean', dlaIluPlikow=1) {
  fileNames <- list.files(sciezka)
  if (dlaIluPlikow > length(fileNames)) dlaIluPlikow <- length(fileNames)
  A <- c()
  for (i in 1:dlaIluPlikow) {
    fileName <- fileNames[i]
    data = read.csv2(paste(sciezka, '/', fileName, sep=''), sep=',')
    if (is.element(nazwaKolumny, names(data))) {
      A <- rbind(A, data[nazwaKolumny])
    }
  }
  na.strings <- c('', 'NA')
  result <- NULL
  B <- na.omit(A)
  if (length(B) > 0) {
    if (jakaFunkcja == 'mean') {result = mean(B[, 1])}
    if (jakaFunkcja == 'median') {result = median(B[, 1])}
    if (jakaFunkcja == 'min') {result = min(B[, 1])}
    if (jakaFunkcja == 'max') {result = max(B[, 1])}
  }
  result
}
print(paste('Mean of 3_temperature for 2 days equels ', liczZplikow('data/smogKrakow2', 'X3_temperature', jakaFunkcja='mean', dlaIluPlikow=2)))
print(paste('Min of 3_humidity for 5 days equels ', liczZplikow('data/smogKrakow2', 'X3_temperature', jakaFunkcja='min', dlaIluPlikow=5)))
print(paste('Max of 3_pressure for 9 days equels ', liczZplikow('data/smogKrakow2', 'X3_temperature', jakaFunkcja='max', dlaIluPlikow=9)))
print(paste('Median of 3_pm1 for 12 days equels ', liczZplikow('data/smogKrakow2', 'X3_temperature', jakaFunkcja='median', dlaIluPlikow=12)))
```

